【裁判字號】    95,易緝,5
【裁判日期】    950616
【裁判案由】    竊盜
【裁判全文】
臺灣花蓮地方法院刑事判決               95年度易緝字第5號
公  訴  人  臺灣花蓮地方法院檢察署檢察官
被      告  己○○
上列被告因竊盜案件，經檢察官提起公訴（94年度偵緝字第80號
、81號、82號），及移送併案審理（94年度偵字第1309號），本
院判決如下：
    主  文
己○○連續竊盜，累犯，處有期徒刑陸月，如易科罰金，以佰
元折算壹日。
    事  實
一、己○○前於民國87年間，犯侵占罪，經法院判處有期徒刑 4
    月確定，復又於88年 8月間，犯竊盜罪，經法院判處有期徒
    刑 3月確定，又於89年間，違反毒品危害防制條例案件，經
    法院判處有期徒刑 4月，另前於87年間犯偽造文書罪，嗣經
    法院判處有期徒刑2月2月確定，再於89年間，違反毒品危害
    防制條例案件，經法院判處有期徒刑 6月確定，合併應執行
    有期徒刑3年4月，於92年 9月17日假釋付保護管束，並於93
    年 4月29日縮短期刑期假釋期滿，未經撤銷假釋，視為已執
    行完畢論。詎其仍不知悔改，猶意圖為自己不法所有之概括
    犯意，先後於下列時間、地點，徒手竊取下述被害人之財物
    ：
（一）於93年10月間某日下午3時許，在花蓮市國福里6鄰國福62
      之 3號前樹上，以徒手方式，竊取丁○○掛在樹枝上衣服
      口袋裡之行動電話1支（廠牌及型號：NOKIA  2100；序號
      為000000000000000 號），得手後，隨即將上開行動電話
      轉售予設於花蓮市○○路 566號環球通訊行不知情之負責
      人吳秋霞，得款新臺幣（下同） 700元，所得款項花用殆
      盡。
（二）於93年11月20日下午1時許，在花蓮市○○路538號丙○○
      所開設之正馬機車行，趁其不注意之際，徒手竊取丙○○
      所有之行動電話機1支（廠牌及型號NEC N550I；序號0000
      00000000000 號），得手後，並於同日將該行動電話攜至
      花蓮市○○路381 號中信通訊行，出售予不知情之店員，
      得款1100元，所得款項供己花用殆盡。
（三）於93年11月28日下午 8時30分之後某時許，在花蓮市○○
      路 376號普優瑪小吃店的櫃檯上，徒手竊取甲○○所有之
      行動電話1支（廠牌及型號：NOKIA  7200型；序號000000
      000000000號；起訴書誤載為93年11月28日晚間8時30分許
      ，在丙○○上開機車行竊取之，容有誤會，應予更正），
      得手後，並於同日將該行動電話攜至上開中信通訊行，出
      售予不知情之店員，得款4500元，所得款項供己花用殆盡
      。
（四）於93年11月30日下午 4時30分許，在上開丙○○之機車行
      裡，徒手竊取丙○○所有之行動電話 1支（廠牌及型號：
      國際X400型；序號000000000000000 號），得手後，隨即
      於同日將該行動電話攜至上開中信通訊行，出售予不知情
      之店員，得款5000元，所得款項供己花用殆盡。
（五）於94年 1月初某日，在花蓮市○○街68巷10號租屋處，徒
      手竊取屋主戊○○所有之床頭音響1組（廠牌及型號AWAPM
      C0000 000號；含叭喇一組型，型號E950624），得手後，
      並於同年 1月8、9日之某日間，在花蓮市○○路某處，將
      該組音響質押給不知情之劉明通。
二、案經被害人丙○○、戊○○分別訴請花蓮縣警察局花蓮分局
    報請臺灣花蓮地方法院檢察署檢察官偵查起訴及移送併案審
    理。
    理  由
一、上開事實，業據被告己○○於本院審理時供承不諱，核與證
    人丁○○、吳秋霞、丙○○、甲○○、戊○○及劉明通於警
    詢時（上開證人之警詢筆錄，被告於本院審理時均不爭執其
    等證據能力，應視同同意作為證據，且徵諸該等筆錄作成時
    之情境，係案發後即就遭竊及經手經過情形為說明，本院認
    為並不無適當之處，故均認具有證據能力，亦予敘明），或
    劉明通於偵查中之證述情節相符，並有全民健康保險卡影本
    1紙、中古機估價單1紙、查詢條件1紙、照片7幀、切結書 3
    紙、贓物認領保管單1紙、通聯調閱查詢單3份在卷可佐，被
    告之自白與事實相符，事證已臻明確，被告犯行堪以認定，
    應予依法論科。
二、核被告所為，係犯刑法第320條第1項之竊盜罪。又被告前後
    5 次竊盜犯行，時間緊接，方法相同，觸犯構成要件相同之
    罪名，顯係基於概括犯意反覆為之，應依刑法第56條連續犯
    之規定，論以一罪，並加重其刑。又查，被告有上開事實欄
    所載之科刑紀錄，此有臺灣高等法院被告前案紀錄表 1份在
    卷可查，其於 5年以內再犯本件有期徒刑以上之罪，為累犯
    ，應依刑法第47條之規定，加重其刑，依法遞加之。公訴人
    雖僅就事實欄一之（二）至（五）之犯行提起公訴，然檢察
    官就犯罪事實之一部起訴者，效力及於全部，則事實欄一之
    （一）部分雖未經檢察官提起公訴，但與前揭起訴有關事實
    欄一之（二）至（五）部分有連續犯之裁判上一罪關係，本
    院自得併予審酌，附此敘明。爰審酌被告前有竊盜前科，素
    行不良，卻不思悔悟而再犯本件數次竊盜犯行，且被害財物
    之數量、價值尚輕，以及犯後坦承犯行，以及其犯罪手段、
    目的等一切情狀，量處如主文所示之刑，並諭知諭知易科罰
    金之折算標準。
據上論斷，應依刑事訴訟法第299條第1項前段，刑法第56條、第
320條第 1項、第47條、第41條第1項前段，罰金罰鍰提高標準條
例第1條前段、第2條，判決如主文。
本案經檢察官乙○○到庭執行職務。
中    華    民    國    95    年    6     月    16    日
                        臺灣花蓮地方法院刑事第二庭
                            審判長法官  李  豫  雙
                                  法官  林  韋  岑
                                  法官  俞  秀  美
上列正本證明與原本無異。
如對本判決不服，應於送達後10日內，向本院提出上訴狀（應抄
附繕本）告訴人或被害人如對於本判決不服者，應具備理由請求
檢察官上訴，其上訴期間之計算係以檢察官收受判決正本之日期
為準。
                                 書記官
中    華    民    國    95    年    6     月    19    日
附錄本判決論罪之法律條文：
中華民國刑法第320條：
意圖為自己或第三人不法之所有，而竊取他人之動產者，為竊盜
罪，處五年以下有期徒刑、拘役或五百元以下罰金。
意圖為自己或第三人不法之利益，而竊佔他人之不動產者，依前
項之規定處斷。
前二項之未遂犯罰之。


司法院資訊處製作；財團法人民間司法改革基金會備份。
